【裁判字號】    98,裁,2698
【裁判日期】    981105
【裁判案由】    土地鑑界
【裁判全文】
最  高  行  政  法  院  裁  定
                                      98年度裁字第2698號
上  訴  人  甲○○
                          送達代收人  乙○○
被 上訴 人  宜蘭縣宜蘭地政事務所
代  表  人  丙○○
上列當事人間土地鑑界事件，上訴人對於中華民國98年7月9日臺
北高等行政法院97年度訴字第2913號判決，提起上訴，本院裁定
如下：
    主  文
上訴駁回。
上訴審訴訟費用由上訴人負擔。
    理  由
一、按對於高等行政法院判決之上訴，非以其違背法令為理由，
    不得為之，行政訴訟法第242條定有明文。依同法第243條第
    1項規定，判決不適用法規或適用不當者，為違背法令；而
    判決有同條第2項所列各款情形之一者，為當然違背法令。
    是當事人對於高等行政法院判決上訴，如依行政訴訟法第24
    3條第1項規定，以高等行政法院判決有不適用法規或適用不
    當為理由時，其上訴狀或理由書應有具體之指摘，並揭示該
    法規之條項或其內容；如以同法第243條第2項所列各款情形
    為理由時，其上訴狀或理由書，應揭示合於該條項各款之事
    實。上訴狀或理由書如未依此項方法表明者，即難認為已對
    高等行政法院判決之違背法令有具體之指摘，其上訴自難認
    為合法。
二、本件上訴人對於臺北高等行政法院97年度訴字第2913號判決
    （下稱原判決）上訴，主張：上訴人於民國（下同）61年7
    月1日因土地糾紛鑑界向地政機關領取之地籍實測圖與62年
    修測地籍圖相差甚多，臺灣省宜蘭縣宜蘭市○○段艮門小段
    235-68地號土地在地籍調查表上記載位於「西北」方位，62
    年修測地籍圖卻繪製在「西南」方位，造成62年修測地籍圖
    錯誤，而96年重測沿用上開錯誤資料，上訴人兒子在不知情
    下接受調解，而原審法院言詞辯論時，被上訴人為掩蓋行政
    疏失，故意不提供61年原始資料，僅提供96年重測地籍資料
    ，導致原判決「倒果為因」歸咎於上訴人，實為不當等語。
    惟核其上訴理由，無非重述其在原審業經主張而為原判決摒
    棄不採之陳詞，且係就原審取捨證據、認定事實之職權行使
    事項，指摘其為不當，而非具體說明其有何不適用法規或適
    用法規不當之情形，並揭示該法規之條項或其內容，及合於
    行政訴訟法第243條第2項所列各款之事實，難認對該判決之
    如何違背法令已有具體之指摘。依首開規定及說明，應認其
    上訴為不合法。
三、據上論結，本件上訴為不合法，依行政訴訟法第249條第1項
    前段、第104條、民事訴訟法第95條、第78條，裁定如主文
    。
中    華    民    國    98    年    11    月    5     日
                    最高行政法院第六庭
                        審判長法官  吳  明  鴻
                              法官  鄭  小  康
                              法官  林  茂  權
                              法官  侯  東  昇
                              法官  黃  秋  鴻
以  上  正  本  證  明  與  原  本  無  異
中    華    民    國    98    年    11    月    6     日
                              書記官  伍  榮  陞


司法院資訊處製作；財團法人民間司法改革基金會備份。
